臺灣士林地方法院民事裁定　　　　　　　　96年度抗字第99號
再抗告人　　乙○○
　　　　　　丙○○
相　對　人　甲○○
上列再抗告人因與相對人間本票裁定事件，對於中華民國96 年5
月31日本院合議庭所為裁定（96年度抗字第99號），提起再抗告
，本院裁定如下：
　　主  文
再抗告駁回。
再抗告程序費用新臺幣壹仟元由再抗告人負擔。
　　理  由
一、按對於抗告法院之裁定再為抗告，僅得以其適用法規顯有錯
    誤為理由，並經原法院之許可為限。此項許可，以原裁定所
    涉及之法律見解具有原則上之重要性者為限，非訟事件法第
    45條第3 項、第4 項定有明文。所謂「適用法規顯有錯誤」
    ，係指原第二審裁判就其所確定之事實適用法規顯有錯誤而
    言。又所謂「原則上之重要性」，係指該訴訟事件所涉及之
    法律問題意義重大，而有加以闡釋之必要者而言，民事訴訟
    法修正說明可資參照。
二、本件再抗告意旨略以：相對人於民國93年8 月間，聲稱願以
    其母之房屋作擔保，為再抗告人貸款購車。嗣再抗告人發現
    相對人違背承諾，致再抗告人反成為購車之擔保人，經兩造
    協議由相對人將所購車輛（下稱系爭車輛）交予再抗告人，
    並約定再抗告人除有絕對使用權外，並應自93年9 月起每月
    支付銀行貸款新臺幣（下同）16,039元。嗣再抗告人於94年
    11月間發生車禍，相對人代為送修而要求再抗告人支付修理
    費用13萬元，因再抗告人未適時支付，相對人即未經再抗告
    人同意而典當系爭車輛，雖交付再抗告人52,000元，惟另要
    求再抗告人每月支付當鋪高利貸18,000元，連同上開銀行貸
    款，每月高達3 萬餘元。再抗告人因未能實際使用車輛，且
    發現係遭相對人設計，遂於95年4 月間停止支付上開當鋪利
    息及銀行貸款，相對人即於95年6 月22日約見再抗告人，要
    求再抗告人簽立系爭本票，並在預先書立之不合理契約上簽
    名。再抗告人支付系爭車輛之貸款已達53萬餘元，惟相對人
    並未交付系爭車輛再抗告人使用，嗣更致系爭車輛遭拍賣。
    因再抗告人前已委請其父與相對人簽訂協議書，約定由再抗
    告人給付相對人系爭車輛款項29萬元、高利貸本息362,000
    元後，相對人即應交還系爭車輛及系爭本票予再抗告人。今
    再抗告人已依該協議全部履行完畢，相對人卻未依約返還系
    爭本票，反侵占系爭本票，並據以要求再抗告人支付票款，
    其行為顯已觸犯刑法背信、侵占、詐欺等罪嫌，為此提起再
    抗告云云。
三、惟查，再抗告人所陳兩造簽發系爭本票之法律上原因，及相
    對人是否應返還系爭本票、是否得請求再抗告人給付系爭本
    票票款、是否應負刑事責任等爭執事項，均屬實體法律關係
    之爭執，非本件非訟程序所得審酌，亦非得以再抗告程序尋
    求救濟。況再抗告意旨所述上情，未具體指明本院原裁定適
    用法規有何顯然錯誤，與該錯誤涉及何種具有原則上重要性
    之法律見解亟待闡釋，自無由認為合於許可提起再抗告之要
    件。揆之首揭規定及說明，應認再抗告人執此再為抗告，不
    應許可，其再抗告應予駁回。
四、據上論結，本件再抗告為不合法，依非訟事件法第46條、第
    45條第5 項、第21條第2 項，民事訴訟法第436 條之3 第3
    項、第78條，裁定如主文。
中　　華　　民　　國　　96　　年　　10　　月　　15　　日
                  民事第二庭  審判長法　官　俞慧君
                                    法　官　李瑜娟
                                    法　官　王怡雯
以上正本證明與原本無異。
本件裁定不得抗告。
中　　華　　民　　國　　96　　年　　10　　月　　19　　日
                              書記官　鄒文南
